【裁判字號】    96,易緝,62
【裁判日期】    970227
【裁判案由】    竊盜等
【裁判全文】
臺灣臺南地方法院刑事判決              96年度易緝字第62號
公  訴  人  臺灣台南地方法院檢察署檢察官
被      告  丙○○
選任辯護人  陳舜銘律師
上列被告因竊盜案件，經檢察官提起公訴（91年度偵字第4125號
），本院判決如下：
    主  文
丙○○竊盜，處拘役拾日，如易科罰金，以銀元佰元即新臺
幣玖佰元折算壹日。
    事  實
一、丙○○係乙○○男友，竟意圖為自己不法所有，於民國91年
    1月初某日，未得乙○○同意，擅自竊取乙○○放置車牌號
    碼Ｊ4-1438號自小客車置物箱內之聯邦銀行及慶豐銀行信用
    卡各一張，得手後於同年月20日下午持該二張信用卡至臺南
    市○○路○段212號中國信託銀行提款機，以上開汽車置物
    箱內記事本所得知之信用卡預借現金密碼，各領取新臺幣（
    下同）3,000元供己花用，事後並將上開信用卡放回原處，
    俟乙○○接獲信用卡帳單時，報警查悉上情。
二、案經臺南市警察局第四分局報告臺灣臺南地方法院檢察署檢
    察官偵查起訴。
    理  由
一、訊據被告固不否認於91年1月20日以被害人乙○○之上開二
    張銀行信用卡，在中國信託銀行提款機各預借現金3,000元
    ，但否認有何竊盜行為，辯稱拿取被害人乙○○上開信用卡
    ，係經被害人之同意云云。經查：
（一）被告於上揭時地使用被害人信用卡兩張各預借現金3,000
      元，業經被告供承在卷，復有信用卡消費明細，以及中國
      信託商業銀行提款機監視錄影帶一捲在卷可按，自堪信實
      。
（二）被告雖辯稱領款係經被害人同意，惟其初於警詢時供稱所
      領款項乃係被告同意之借款6,000元（見警卷91年4月1日
      被告警詢筆錄），嗣於本院審理時則改稱以被害人信用卡
      領款，乃用於繳納被害人車子貸款（見本院96年8月23日
      審理筆錄第2頁），且係交被害人自行繳納（見本院97年2
      月13日審理筆錄第12頁）。被告對其提款6,000之用意先
      後供述不一，所言已足置疑；遑論倘其提取之上開款項係
      交由被害人自行繳納汽車貸款，被害人豈有不知理？又91
      年1月間被告與被害人為男女朋友關係，並同居一室，業
      據被害人證述在卷，並與被告警詢之陳述（見被告91年4
      月1日警詢筆錄）相符，顯見被告與被害人，當時關係親
      密，被害人當無為區區6,000元誣陷被告之理。被告前揭
      所辯，實無足採。
（三）綜上，被告既未經被害人同意，竟拿取被害人信用卡，並
      進而擅由自動提款機提取被害人名義之財物，其犯行堪以
      認定。
二、按行為後法律有變更者，適用行為時之法律；但行為後之法
    律有利於行為人者，適用最有利於行為人之法律，刑法第2
    條第1項定有明文：
（一）被告行為後，94年1月7日修正公布之刑法，自95年7月1日
      施行，修正後之刑法刪除第55條關於牽連犯之規定。依修
      正前該法條之規定，應從一重之罪處斷；然修正後刑法既
      已刪除牽連犯之規定，所犯各罪則應依數罪併罰之規定分
      論併罰。比較新舊法之規定，修正後之規定並非較有利於
      被告，依刑法第2條第1項之規定，應適用行為時之法律，
      即適用修正前刑法第55條牽連犯之規定，從一重之罪處斷
      。
（二）依被告行為時刑法第41條第1項前段：「犯最重本刑為5年
      以下有期徒刑以下之刑之罪，而受6個月以下有期徒刑或
      拘役之宣告，因身體、教育、職業、家庭之關係或其他正
      當事由，執行顯有困難者，得以1元以上3元以下折算1日
      ，易科罰金」，及修正前罰金罰鍰提高標準條例第2條前
      段（現已刪除），易科罰金應就其原定數額提高為100倍
      折算1日等規定，本件被告行為時之易科罰金折算標準，
      最高應以銀元300元即新臺幣900元折算1日。惟民國95 年
      7月1日修正公布施行之刑法第41條第1項前段則規定：「
      犯最重本刑為5年以下有期徒刑以下之刑之罪，而受6個月
      以下有期徒刑或拘役之宣告者，得以新臺幣1,000元、
      2,000元或3,000元折算1日，易科罰金」，比較修正前後
      之易科罰金折算標準，以修正前之規定較有利於被告，依
      刑法第2條第1項前段規定，自應適用修正前刑法第41條第
      1項前段規定，定其易科罰金之折算標準。
三、核被告所為係犯刑法第320條第1項竊盜罪、第339條之2詐欺
    罪。被告所犯上開二罪間，有方法結果之牽連關係，應從一
    重之竊盜罪處斷。爰審酌被告之犯罪動機、手段、所生危害
    ，以及其與被害人之關係，犯後否認犯行之態度等一切情狀
    ，量處如主文所之刑，併諭知易科罰金之折算標準。另被告
    犯行雖發生在96年4月24日前，惟其於中華民國96年罪犯減
    刑條例施行前之92年2月11日經通緝（見卷附通緝書），未
    能於96年12月31日以前自動歸案接受審判，依中華民國96年
    罪犯減刑條例第5條規定，應不予減刑，爰不為減刑之宣告
    ，附此敘明。
據上論斷，應依刑事訴訟法第299條第1項前段，刑法第2條第1項
、第320條第1項、第339條之2第1項、修正前刑法第55條、第41
條第1項前段，刑法施行法第1條之1，判決如主文。
本案經檢察官甲○○到庭執行職務
中    華    民    國    97    年    2     月    27    日
                  刑事第十二庭  法  官  魏玉英
以上正本證明與原本無異
如不服本判決應於收受本判後10日內向本院提出上訴書狀，並應
敘述具體理由。如未敘述上訴理由者，應於上訴期間屆滿後20日
內向本院補提理由書狀（均須按他造當事人之人數附繕本）「切
勿逕送上級法院」。
                                書記官  曾盈靜
中    華    民    國    97    年    2     月    27    日
附錄本案論罪科刑法條全文
中華民國刑法第320條第1項
意圖為自己或第三人不法之所有，而竊取他人之動產者，為竊盜
罪，處5年以下有期徒刑、拘役或500元以下罰金。
中華民國刑法第339條之2
意圖為自己或第三人不法之所有，以不正方法由自動付款設備取
得他人之物者，處3年以下有期徒刑、拘役或1萬元以下罰金。
以前項方法得財產上不法之利益或使第三人得之者，亦同。


司法院資訊處製作；財團法人民間司法改革基金會備份。
